【裁判字號】    99,審訴,3546
【裁判日期】    991117
【裁判案由】    毒品危害防制條例
【裁判全文】
臺灣高雄地方法院刑事判決            99年度審訴字第3495號
公  訴  人  臺灣高雄地方法院檢察署檢察官
被      告  甲○○
上列被告因違反毒品危害防制條例案件，經檢察官提起公訴（99
年度偵字第27069 號、99年度毒偵字第5138號），由本院合併審
理，被告就被訴事實為有罪之陳述，經告知簡式審判程序之旨，
並聽取被告與公訴人之意見後，本院合議庭裁定由受命法官獨任
進行簡式審判程序，本院判決如下：
    主  文
甲○○犯如附表所示之罪，各處如附表所示之刑。應執行有期
徒刑壹年捌月，扣案如附表編號1 所示摻有第一級毒品海洛因之
香菸支、附表編號2 所示之第一級毒品海洛因壹包均沒收銷燬
之。
    事  實
一、甲○○前於民國95年間，因施用毒品案件，經本院以95年度
    審毒聲字第1571號裁定送觀察、勒戒後，因無繼續施用毒品
    傾向，於95年10月31日執行完畢釋放，並由臺灣高雄地方法
    院檢察署檢察官以95年度毒偵字第7215號為不起訴處分確定
    。復於97年間，因施用毒品案件，經本院以97年度審簡字第
    3740號判決判處有期徒刑3 月確定，於97年10月30日易科罰
    金執行畢。
二、詎甲○○仍不知戒絕毒癮，明知海洛因、甲基安非他命分係
    屬毒品危害防制條例第2 條第2 項第1 款、第2 款所定之第
    一級、第二級毒品，不得持有、施用，竟於前開觀察勒戒執
    行完畢釋放後5 年內，基於施用第一級毒品海洛因之犯意，
    於附表編號1 、編號2 所示時地，以上開各編號所示方式，
    施用第一級毒品海洛因各1 次；另基於施用第二級毒品甲基
    安非他命之犯意，於附表編號3 所示時地，以上開編號所示
    方法，施用第二級毒品甲基安非他命1 次，嗣經警分別查獲
    ，另扣得如附表所示之物（施用時間、地點、方式、查獲時
    地、扣得物品均如附表所示）。
三、案經本署檢察官自動檢舉暨高雄市政府警察局刑事警察大隊
    、高雄市政府警察局先後移送臺灣高雄地方法院檢察署檢察
    官偵查起訴。
    理  由
一、被告甲○○所犯係死刑、無期徒刑、最輕本刑為3 年以上有
    期徒刑以外之罪，其於準備程序就前揭被訴事實為有罪之陳
    述，經受命法官告知簡式審判程序之旨，並聽取其與公訴人
    意見後，本院認無不得或不宜改依簡式審判程序進行之處，
    爰依刑事訴訟法第273 條之1 第1 項、第284 條之1 ，裁定
    本件由受命法官獨任進行簡式審判程序，合先敘明。
二、上揭事實，業據被告於本院審理時坦承不諱，且其為警採集
    尿液，檢驗結果呈嗎啡即海洛因、甲基安非他命代謝物陽性
    反應，此有高雄市立凱旋醫院濫用藥物尿液檢驗報告（檢體
    編號分別為：L4-043號）1 紙在卷可稽（即附表編號2 、3
    所示）。又扣案如附表編號1 所示之香菸3 支及附表編號2
    所示之白粉1 包，經檢驗確含第一級毒品海洛因成分，有高
    雄市立凱旋醫院濫用藥物成品檢驗鑑定書2 份附卷可考。被
    告上開自白與事實相符，自可採為認定事實之證據，其確有
    如附表編號1 至編號3 所示施用第一級毒品海洛因及第二級
    毒品甲基安非他命之犯行，均堪認定。
三、按觀察、勒戒或強制戒治執行完畢釋放後，5 年內再犯第10
    條施用毒品之罪者，檢察官或少年法院（地方法院少年法庭
    ）應依法追訴或裁定交付審理，毒品危害防制條例第23條第
    2 項定有明文。本件被告前因施用毒品案件，經本院裁定送
    觀察、勒戒後，因無繼續施用毒品傾向，於95年10月31日執
    行完畢釋放，並由臺灣高雄地方法院檢察署檢察官為不起訴
    處分確定，此有臺灣高等法院被告前案紀錄表1 份附卷可參
    ，其於觀察勒戒執行完畢釋放後，5 年內再犯上開施用毒品
    案件，依前開說明，應依法追訴。本件事證明確，被告犯行
    洵堪認定，應予依法論科。
四、核被告就附表編號1 、編號2 所為，均係犯毒品危害防制條
    例第10條第1 項施用第一級毒品罪；就附表編號3 所為，則
    係犯同條例第10條第2 項施用第二級毒品罪。被告持有第一
    、二級毒品進而施用，持有之低度行為各為施用之高度行為
    所吸收，均不另論持有毒品之罪。被告所犯上開3 罪，時間
    有異，犯意各別，行為互殊，應予分論併罰。又被告前有如
    事實欄所示犯罪科刑及執行情形，有上開前案紀錄表可按，
    其於受徒刑之執行完畢後，5 年以內故意再犯本件有期徒刑
    以上之3 罪，均為累犯，應依刑法第47條第1 項分別加重其
    刑。
五、扣案之香菸3 支及白色粉末1 包，確含第一級毒品海洛因之
    成分，業已認明如前，爰依毒品危害防制條例第18條第1 項
    前段之規定，於其所犯施用第一級毒品罪刑項下分別諭知沒
    收銷燬。又鑑定單位一般係以傾倒之方式，將包裝袋內之毒
    品倒出而與包裝袋分離而稱重，必要時，輔以刮杓刮取袋內
    毒品，然無論依何種方式分離，包裝袋內均有極微量之毒品
    殘留，業經法務部調查局以93年3 月19日調科壹字第093001
    13060 號函釋在案，並為本院職務上已知之事實，足認本件
    用以包覆扣案海洛因之包裝袋，其內含有極微量之毒品殘留
    而無法析離，應整體視為扣案之第一級毒品海洛因，不問屬
    於犯人與否，俱依前開規定併予沒收銷燬之。至於鑑驗耗用
    之毒品既已滅失，自無庸宣告沒收銷燬，附此敘明。
據上論斷，應依刑事訴訟法第273 條之1 第1 項、第299 條第1
項前段，毒品危害防制條例第10條第1 項、第2 項、第18條第1
項前段，刑法第11條、第47條第1 項、第51條第5 款、第9 款，
判決如主文。
本案經檢察官余彬誠到庭執行職務。
中    華    民    國    99    年    11    月    17    日
                  刑事第十庭  法  官  楊佩蓉
以上正本證明與原本無異。
如不服本判決應於收受送達後10日內向本院提出上訴書狀，並應
敘述具體理由；如未敘述上訴理由者，應於上訴期間屆滿後20日
內向本院補提理由書（均須按他造當事人之人數附繕本）「切勿
逕送上級法院」。
中    華    民    國    99    年    11    月    17    日
                              書記官  陳蓉柔
附錄本案判決論罪科刑法條：
毒品危害防制條例第10條
施用第一級毒品者，處6 月以上5 年以下有期徒刑。
施用第二級毒品者，處3 年以下有期徒刑。
附表
┌──┬────┬─────┬─────┬──────────┬─────────┬─────┐
│編號│犯罪時間│犯罪地點  │犯罪方法  │     查獲時地       │所犯之罪及宣告刑  │本院案號  │
├──┼────┼─────┼─────┼──────────┼─────────┼─────┤
│ 1  │99年5 月│高雄市左營│以將海洛因│於99年5 月26日22時許│甲○○犯施用第一級│99年度審訴│
│    │26日16至│區○○路66│摻入香菸內│，在高雄市苓雅區自強│毒品罪，累犯，處有│字第3546號│
│    │17時許  │號居所處  │點燃之方式│三路與三多四路口處之│期徒刑玖月。扣案摻│          │
│    │        │          │施用第一級│「美嘉電子遊戲場」前│有海洛因之香菸支│          │
│    │        │          │毒品海洛因│，遇警盤檢之際，朱偉│（檢驗後毛重分別為│          │
│    │        │          │1 次      │慶因另案遭通緝見狀立│零點伍壹壹公克、零│          │
│    │        │          │          │即逃逸，現場遺留其所│點捌伍貳公克、零點│          │
│    │        │          │          │有之咖啡色包包【內藏│捌陸貳公克）均沒收│          │
│    │        │          │          │甲○○所有、摻有海洛│銷燬之。          │          │
│    │        │          │          │因之香菸3 支（檢驗後│                  │          │
│    │        │          │          │毛重分別為）：0.511 │                  │          │
│    │        │          │          │公克、0.852公克、0. │                  │          │
│    │        │          │          │862 公克】，始查悉上│                  │          │
│    │        │          │          │情（其餘查扣之物品因│                  │          │
│    │        │          │          │另涉竊盜案，由檢察官│                  │          │
│    │        │          │          │另案偵辦）。        │                  │          │
├──┼────┼─────┼─────┼──────────┼─────────┼─────┤
│ 2  │99年7 月│同上      │同上      │於99年7 月8 日18時10│甲○○犯施用第一級│99年度審訴│
│    │8 日5 時│          │          │分許，為警持搜索票前│毒品罪，累犯，處有│字第3495號│
│    │許      │          │          │往上開居所處執行搜索│期徒刑玖月。扣案之│          │
│    │        │          │          │，並當場扣得其所有之│第一級毒品海洛因壹│          │
│    │        │          │          │第一級毒品海洛因1 包│包（驗前淨重零點貳│          │
│    │        │          │          │（驗前淨重0.201 公克│零壹公克、驗後淨重│          │
│    │        │          │          │、驗後淨重0.191 公克│零點壹玖壹公克）沒│          │
│    │        │          │          │），復經其同意為警採│收銷燬之。        │          │
│    │        │          │          │集尿液送驗，檢驗結果│                  │          │
│    │        │          │          │呈嗎啡及甲基安非陽性│                  │          │
│    │        │          │          │反應。              │                  │          │
├──┼────┼─────┼─────┼──────────┼─────────┼─────┤
│ 3  │99年7 月│同上      │以將甲基安│同上                │甲○○犯施用第二級│同上      │
│    │8 日5 時│          │非他命置於│                    │毒品罪，累犯，處有│          │
│    │許施用海│          │玻璃球吸食│                    │期徒刑肆月。      │          │
│    │洛因後  │          │器內用火燒│                    │                  │          │
│    │        │          │烤產生煙霧│                    │                  │          │
│    │        │          │吸食之方式│                    │                  │          │
│    │        │          │施用第二級│                    │                  │          │
│    │        │          │毒品甲基安│                    │                  │          │
│    │        │          │非他命1 次│                    │                  │          │
└──┴────┴─────┴─────┴──────────┴─────────┴─────┘

司法院資訊處製作；財團法人民間司法改革基金會備份。
